【裁判字號】    91,簡上,127
【裁判日期】    920310
【裁判案由】    違反毒品危害防制條例
【裁判全文】
臺灣新竹地方法院刑事判決                        九十一年度簡上字第一二七號
    上  訴  人  臺灣新竹地方法院檢察署檢察官
    被      告  甲○○
右列上訴人因被告違反毒品危害防制條例案件，不服本院竹東簡易庭中華民國九十一
年九月十日九十一年度竹東簡字第八四號刑事簡易判決（聲請簡易判決處刑書案號：
臺灣新竹地方法院檢察署九十一年度毒偵字第八七四號），提起上訴並請求併案辦理
（九十一年度毒偵字第一一八四號、九十一年度毒偵字第一二一四號），本院管轄第
二審之合議庭，依通常程序審理並自為第一審判決如左：
    主  文
原判決撤銷。
甲○○連續施用第二級毒品，累犯，處有期徒刑捌月。扣案之吸食器壹組、玻璃頭壹
個、殘渣袋貳枚，均沒收。
    事  實
一、甲○○前犯賭博、妨害自由、違反槍砲彈藥刀械管制條例等案件（本院八十六年
    度訴字第四五八號）及違反麻醉藥品管理條例案件（本院八十六年度竹東簡字第
    一九九號），經本院以八十七年度聲字第二七號裁定應執行有期徒刑二年六月後
    ，而於民國八十九年一月二十五日假釋縮刑期滿執行完畢，猶未悔改，復因施用
    毒品案件，經本院以八十九年度毒聲字第一四八０號裁定送觀察、勒戒，嗣經認
    有繼續施用毒品之傾向，再由本院以八十九年度毒聲字第一九八三號裁定令入戒
    治處所施以強制戒治，嗣強制戒治執行已滿三月，成效經評定為合格，而由本院
    以九十年度毒聲字第四六九號裁定停止戒治出所，嗣甲○○在保護管束期間未向
    觀護人報到接受採尿，本院以九十年度毒聲字第一０五０號裁定撤銷停止戒治令
    入戒治處所施以強制戒治，後執行強制戒治殘餘期間期滿，由臺灣新竹地方法院
    檢察署檢察官於九十年十二月二十六日以九十年度戒毒偵字第二六一號為不起訴
    處分確定。甲○○仍不知警惕，又於五年內，竟基於施用第二級毒品安非他命之
    概括犯意，自九十一年五月二十九日十六時四十七分許往前回溯九十六小時內之
    某時起至九十一年九月二十三日止，多次在其位於新竹縣橫山鄉橫山村一鄰橫山
    十號住處內，以將安非他命置於玻璃球或吸食器內，下方用火燒烤成煙再吸食之
    方式，施用第二級毒品安非他命多次，嗣先後於(1)九十一年五月二十九日十六時
    四十七分許，因係毒品調驗人口，為警採尿檢驗；(2)於九十一年八月一日十時四
    十分許，同因毒品調驗人口，再次為警採尿送驗；(3)九十一年九月二十六日十三
    時許，經警持本院核發之九十一年度聲搜字第四五九號搜索票，在甲○○前開橫
    山鄉住處查獲，並扣得甲○○所有且供吸食安非他命之用之吸食器一組、玻璃頭
    一個、殘渣袋二枚，並經本院以九十一年度毒聲字第八三七號裁定令入戒治處所
    施以強制戒治一年。
二、案經新竹縣警察局橫山分局、新竹市警察局第二分局報告臺灣新竹地方法院檢察
    署檢察官偵查聲請簡易判決處刑暨請求併案審理。
    理  由
一、訊據被告甲○○固坦承自九十一年七月中旬起至同年九月二十三日止，連續在其
    前開橫山鄉住處施用第二級毒品安非他命四次，惟否認於九十一年五月二十九日
    往前回溯九十六小時內之某時曾施用安非他命，辯稱：當時在賭場工作，可能因
    此吸到二手煙云云。經查：
（一）被告坦認部分，有吸食器一組、玻璃頭一個、殘渣袋二枚扣案足資佐證，而其
      於九十一年八月一日十時四十分許、九十一年九月二十六日十三時許在警局所
      採集之尿液（姓名編號分別為：Ｚ00000000000、二四六），經送
      檢驗結果，均呈安非他命之陽性反應，有列管毒品人口尿液檢體採集送驗記錄
      表、昭信科技顧問股份有限公司於九十一年八月二十八日出具之濫用藥物陽性
      檢體檢驗報告、真實姓名代號對照表、新竹市衛生局於九十一年十月三日出具
      之不法藥物尿液初步篩檢報告書等在卷可查（分詳九十一年度毒偵字第一一八
      四號卷第六至九頁、九十一年度毒偵字第一二一四號卷第三九至四十頁）。再
      按「甲基安非他命經口服投與後約百分之七十於二十四小時內自尿液中排出，
      約百分之九十於九十六小時內自尿液中排出．．甲基安非他命之檢出與其投與
      方式、投與量、個人體質、採尿時間及檢測儀器之精密度等諸多因素有關，因
      此僅憑尿液中呈安非他命陽性反應，並無法確實推算吸食時間距採集時間之長
      短，惟依上述資料推斷，最長不可能超過四日」亦有行政院衛生署藥物食品檢
      驗局八十一年二月八日 (八一)藥檢壹字第００一一五六號函一紙附卷可參。
      是依上開說明，被告自白不諱部分，堪信與事實相符，至屬可採。
（二）被告雖否認於九十一年五月二十九日往前回溯九十六小時內之某時曾施用安非
      他命，且以可能吸到二手煙置辯，然查，被告於九十一年五月二十九日十六時
      四十七分許，在警局所採集之尿液（姓名編號：Ｚ000000000000
      ），經送驗後確呈甲基安非他命陽性反應，有列管毒品人口尿液檢體採集送驗
      記錄表及昭信科技顧問股份有限公司於九十一年六月十八日出具之濫用藥物陽
      性檢體檢驗報告在卷可稽（見九十一年度毒偵字第八七四號卷第四頁）。且如
      前述，若尿液中檢測出甲基安非他命陽性反應，由採尿時間往前推算吸食毒品
      時間，最長不可能超過四日，足見被告於九十一年五月二十九日往前回溯九十
      六小時內之某時確曾施用安非他命。至被告所辯其乃因吸到二手煙云云，按「
      吸入含有甲基安非他命或煙毒之二手煙，在文驗上雖尚無能否由尿液中檢驗出
      甲基安非他命或煙毒反應之研究報告，然按本局檢驗甲基安非他命或煙毒案件
      經驗研判，若非長時間與吸毒者直接相向且存心大量吸入吸毒者所呼出之煙氣
      ，以二手煙中可能存在之低劑量甲基安非他命或煙毒，應不致在尿液中檢驗出
      煙毒或甲基安非他命反應」，亦有法務部調查局（八十三）八技一字第一九六
      ０號函在卷可查，足見縱令被告在賭場吸到二手煙，並不會因被動吸入而致尿
      液檢驗出安非他命陽性反應，是被告所辯顯不足信。被告此部份犯行，同堪認
      定。
（三）又被告前因施用毒品案件，經本院以八十九年度毒聲字第一四八０號裁定送觀
      察、勒戒，嗣經認有繼續施用毒品之傾向，再由本院以八十九年度毒聲字第一
      九八三號裁定令入戒治處所施以強制戒治，嗣強制戒治執行已滿三月，成效經
      評定為合格，而由本院以九十年度毒聲字第四六九號裁定停止戒治出所，嗣甲
      ○○在保護管束期間未向觀護人報到接受採尿，本院以九十年度毒聲字第一０
      五０號裁定撤銷停止戒治令入戒治處所施以強制戒治，後執行強制戒治殘餘期
      間期滿，由臺灣新竹地方法院檢察署檢察官於九十年十二月二十六日以九十年
      度戒毒偵字第二六一號為不起訴處分確定，此有該不起訴處分書、臺灣高等法
      院被告全國前案記錄表、臺灣新竹地方法院檢察署刑案資料查註記錄表附卷足
      憑。
（四）綜上各情，本案事證明確，應依法予以論罪科刑。
二、按犯毒品危害防制條例第十條之罪者，檢察官應先將被告送勒戒處所觀察、勒戒
    ，其期間不得逾一個月；經觀察、勒戒後，有繼續施用毒品之傾向者，由檢察官
    聲請法院令入戒治處所施以強制戒治，其期間為一年；強制戒治期滿或交付保護
    管束期滿，應由檢察官為不起訴之處分；依前項規定為不起訴之處分後，五年內
    再犯第十條之罪，不適用前項規定；同條例第二十條第一項、第二項後段、第二
    十三條分別定有明文。被告甲○○於前揭不起訴處分確定五年內再犯本件毒品危
    害防制條例第十條第二項之罪，核被告所為係犯毒品危害防制條例第十條第二項
    之施用第二級毒品安非他命罪。其持有第二級毒品安非他命之行為，為施用行為
    所吸收，不另論罪。再被告分別先後多次施用第二級毒品安非他命，均時間緊接
    ，犯罪構成要件相同，顯均係基於概括之犯意反覆為之，應依刑法第五十六條連
    續犯之規定論以一罪，並依法加重其刑。又被告前犯賭博、妨害自由、違反槍砲
    彈藥刀械管制條例等案件（本院八十六年度訴字第四五八號）及違反麻醉藥品管
    理條例案件（本院八十六年度竹東簡字第一九九號），經本院以八十七年度聲字
    第二七號裁定應執行有期徒刑二年六月後，於八十九年一月二十五日假釋縮刑期
    滿執行完畢，業經本院調閱臺灣新竹地方法院檢察署八十七年度執更字第二０八
    號全卷查核無訛，亦有上述臺灣高等法院被告全國前案紀錄表一紙可按，被告受
    有期徒刑之執行完畢，五年以內再犯有期徒刑以上之罪，為累犯，依法遞加重其
    刑。至被告於九十一年七月中旬起至同年九月二十三日止之施用毒品安非他命行
    為（即併案部分），雖未據起訴，惟與聲請簡易判決處刑書所載犯罪事實，有連
    續犯之裁判上一罪關係，為起訴效力所及，本院自應一併加以審理。
三、按檢察官聲請以簡易判決處刑之案件，經法院認檢察官之請求顯有不當或顯失公
    平者，應適用通常程序審判之，刑事訴訟法第四百五十二條、第四百五十一條之
    一第四項但書第四款定有明文。又管轄第二審之地方法院合議庭受理簡易判決上
    訴案件，應依通常程序審理；其認案件有刑事訴訟法第四百五十二條之情形者，
    應撤銷原判決，逕依通常程序為第一審判決（法院辦理刑事訴訟簡易程序案件應
    行注意事項第十四條參照）。原審以被告罪證明確，予以論科固非無見，惟被告
    除原審所認定於九十一年五月二十九日十六時四十七分許回溯九十六小時之某時
    施用安非他命外，迄同年九月二十三日止尚有多次施用安非他命之行為，此部份
    與原審所認定之事實有連續犯裁判上一罪關係，業如前述，為原審所不及審酌，
    尚有未洽，自應由本院將原判決撤銷，準用刑事訴訟法第三百六十九條第二項，
    改依通常程序為第一審之判決。爰審酌被告前已因施用毒品案件，經不起訴處分
    ，又再度施用足以導致精神障礙及生命危險之成癮性毒品，足見其缺乏拒用毒品
    之決心及悔改之意，兼以施用毒品所生危害以自戕健康為主，及其施用期間非短
    ，事後坦承部分犯行等一切情狀，量處如主文所示之刑，以資懲儆。此外，扣案
    之吸食器一組、玻璃頭一個、殘渣袋二枚，為被告所有且供施用毒品所用之物，
    業據被告供述在卷，併予宣告沒收。
據上論斷，應依刑事訴訟法第四百五十五條之一第一項、第三項、第三百六十九條第
一項前段、第二項、第三百六十四條、第四百五十二條、第二百九十九條第一項前段
，毒品危害防制條例第十條第二項，刑法第十一條前段、第五十六條、第四十七條、
第三十八條第一項第二款，判決如主文。
本案經檢察官邱朝智到庭執行職務。
中      華      民      國    九十二    年      三      月      十      日
                              臺灣新竹地方法院刑事第一庭
                                  審判長法  官  賴淑敏
                                        法  官  彭淑苑
                                        法  官  李珮瑜
右正本證明與原本無異。
如不服本判決，應於判決送達後十日內向本院提出上訴狀（應附繕本），上訴於臺灣
高等法院。
                                        書記官  龔紀亞
中      華      民      國    九十二    年      三      月      十      日
附錄本案論罪科刑之主要法條
毒品危害防制條例第十條第二項：
施用第二級毒品者，處三年以下有期徒刑。


司法院資訊處製作；財團法人民間司法改革基金會備份。
